【裁判字號】    99,抗,1406
【裁判日期】    990924
【裁判案由】    停止執行
【裁判全文】
臺灣高等法院民事裁定                  99年度抗字第1406號
    抗  告  人  安正開發鋼構有限公司
    法定代理人  乙○○
上列抗告人因與相對人甲○○間停止執行事件，對於中華民國99
年7月29日臺灣板橋地方法院99年度聲字第164號所為裁定提起抗
告，本院裁定如下：
    主  文
抗告駁回。
抗告費用由抗告人負擔。
    理  由
一、原裁定意旨略以：「經調取本院99年度司執字第55451號強
    制執行及本院99年度訴字第234號返還本票等事件卷宗審究
    後，認為聲請人（即本件之相對人）之聲請為有理由，於命
    聲請人供擔保後，本院99年度司執字第55451號強制執行程
    序，於本院99年度訴字第234號返還本票等事件判決確定前
    暫予停止。」等語。
二、抗告意旨略以：「原裁定未審酌本件是否有強制執行法第18
    條第2項之必要情形。且相對人係以契約未蓋騎縫章為由，
    主張契約不成立，返還本票等訴訟尚在進行中為由，聲請停
    止執行，相對人並未敘明停止執行之必要。又相對人已對本
    票裁定提起抗告，均被駁回確定，相對人所提之返還本票、
    確認本票債權不存在之訴，亦經原法院敗訴駁回，足見原法
    院99年度司執字第55451號強制執行事件，無停止執行之必
    要。爰求廢棄原裁定。」等語。
三、按有回復原狀之聲請或提起再審或異議之訴，或對於和解為
    繼續審判之請求，或提起宣告調解無效之訴、撤銷調解之訴
    ，或對於許可強制執行之裁定提起抗告時，法院因必要情形
    或依聲請定相當並確實之擔保，得為停止強制執行之裁定。
    強制執行法第18條第2 項定有明文。又按准許本票強制執行
    之裁定，性質上屬非訟事件，初無確定實體上權利義務關係
    之效力。依強制執行法第18條第2 項規定，於對許可強制執
    行之裁定提起抗告程序中，法院尚得因必要情形或依聲請定
    相當並確實之擔保，裁定停止強制執行，則本票經法院裁定
    准許強制執行後，債務人如基於本票債權不存在之原因，提
    起確認本票債權不存在訴訟者，依舉輕明重之法理，自應許
    其提供擔保，停止強制執行，以避免債務人發生不能回復之
    損害（參照最高法院94年度台簡抗字第15號、85年度台抗字
    第137號裁定意旨）。
四、經查，抗告人前以本票裁定為執行名義，以原法院99年度司
    執字第55451號事件對相對人之財產聲請強制執行，嗣相對
    人以兩造間99年1月4日簽立之工程合約不成立，相對人欲以
    撤銷為由，訴請確認抗告人所持有之系爭本票債權不存在，
    並請求抗告人返還系爭本票予相對人，經原法院以99年度訴
    字第234號判決相對人敗訴，相對人已提起上訴（見原法院
    卷第12-14頁、第4-5頁），此業經原法院調閱卷宗查明屬實
    。是依上開說明，相對人係基於本票債權不存在之原因，提
    起確認本票債權不存在訴訟，依舉輕明重之法理，自應許其
    提供擔保，停止強制執行，以避免相對人發生不能回復之損
    害。復相對人於99年7月26日聲請狀中載明：本件執行事件
    查封之財產一旦拍賣，勢難回復原狀云云（見原法院卷第7
    頁），足認原法院99年度司執字第55451號強制執行事件如
    不停止執行將來有難以回復之原狀，且相對人亦非濫行訴訟
    藉以拖延執行，應認有強制執行法第18條第2項規定之停止
    執行之必要情形，是原裁定准相對人供擔保後，原法院99年
    度司執字第55451號強制執行程序，於原法院99年度訴字第
    234號返本票等事件判決確定前暫予停止，於法並無違誤。
    。抗告意旨仍執前詞指摘原裁定不當，求予廢棄，為無理由
    ，應予駁回。
五、據上論結，本件抗告為無理由，爰裁定如主文。
中    華    民    國    99    年    9     月     24   日
                    民事第十二庭
                        審判長法  官  蕭艿菁
                              法  官  林麗玲
                              法  官  賴劍毅
正本係照原本作成。
不得抗告。
中    華    民    國    99    年    9     月    28    日
                              書記官  黃慶霽

司法院資訊處製作；財團法人民間司法改革基金會備份。
